【裁判字號】    99,台上,3809
【裁判日期】    990617
【裁判案由】    違反槍砲彈藥刀械管制條例等罪
【裁判全文】
最高法院刑事判決            九十九年度台上字第三八０九號
上  訴  人  甲○○
上列上訴人因違反槍砲彈藥刀械管制條例等罪案件，不服台灣高
等法院台中分院中華民國九十九年四月二十六日第二審判決（九
十九年度上訴字第四六九號，起訴案號：台灣台中地方法院檢察
署九十八年度偵字第一三一七０、一五八二一號），提起上訴，
本院判決如下：
    主  文
上訴駁回。
    理  由
一、違反槍砲彈藥刀械管制條例部分：
按刑事訴訟法第三百七十七條規定，上訴於第三審法院，非以判
決違背法令為理由，不得為之。是提起第三審上訴，應以原判決
違背法令為理由，係屬法定要件。如果上訴理由書狀並未依據卷
內訴訟資料，具體指摘原判決不適用何種法則或如何適用不當，
或所指摘原判決違法情事，顯與法律規定得為第三審上訴理由之
違法情形，不相適合時，均應認其上訴為違背法律上之程式，予
以駁回。本件原判決維持第一審論處上訴人甲○○未經許可，持
有可發射子彈具有殺傷力之槍枝罪刑之判決，駁回該部分其在第
二審之上訴，已詳敘認定犯罪事實所憑之證據及其認定之理由，
並對上訴人否認犯罪之辯詞，如何不足採信，均已依據卷內資料
，詳予指駁，從形式上觀察，並無足以影響判決結果之違法情形
存在。而證據之取捨及事實之認定，為事實審法院之職權，苟其
判斷無違經驗法則或論理法則，即不能任意指為違法。查扣案經
內政部警政署刑事警察局鑑驗認具殺傷力之改造手槍一支及彈匣
一個，係在上訴人駕駛之自用小客車內查獲，為其自承在卷，並
有扣押物品目錄表及現場照片可稽，而上訴人於警員攔查時拒絕
受檢加速逃逸，經警駕車追緝，猶多次惡意緊急煞車，企圖造成
警車追撞以利逃逸等情，亦據證人即查獲員警陳鐵展證述明確，
原判決依憑上情，參酌證人張哲維、王文欽之證言以及卷內其他
證據調查之結果，綜合判斷，認上訴人確有如其事實欄所載之非
法持有改造槍枝犯行，已詳敘其取捨證據之心證理由，並說明事
證已經明確，且測謊結果，雖得供為裁判之佐證，但不得作為有
罪或無罪之惟一依據，上訴人聲請為測謊鑑定核無必要，所為論
斷無違經驗法則及論理法則，亦無所指證據未予調查之違法情形
存在，自不能任意指為違法。上訴意旨，未依卷內資料具體指摘
原判決如何違背法令，徒執陳詞，而為事實之爭辯，並對原審採
證認事之職權行使，任意爭執，殊非適法之第三審上訴理由，該
部分上訴違背法律上之程式，應予駁回。
二、詐欺取財部分：
按刑事訴訟法第三百七十六條所列各罪之案件，經第二審判決者
，不得上訴於第三審法院，法有明文。本件上訴人另因詐欺取財
案件，經原審依刑法第三百三十九條第一項論處罪刑，核屬刑事
訴訟法第三百七十六條第四款之案件。依首開說明，既經第二審
判決，自不得上訴於第三審法院，上訴人猶復提起上訴，顯為法
所不許，應併予駁回。
據上論結，應依刑事訴訟法第三百九十五條前段，判決如主文。
中    華    民    國  九十九  年    六    月   十七   日
                      最高法院刑事第十一庭
                          審判長法官  石  木  欽
                                法官  洪  佳  濱
                                法官  韓  金  秀
                                法官  段  景  榕
                                法官  周  煙  平
本件正本證明與原本無異
                                      書  記  官
中    華    民    國  九十九  年    六    月  二十二  日
                                                      Ｅ

司法院資訊處製作；財團法人民間司法改革基金會備份。
